臺灣基隆地方法院刑事判決　　　　　　 100年度交訴字第40號
公　訴　人　臺灣基隆地方法院檢察署檢察官
被　　　告　曹圳緯
上列被告因公共危險等案件，經檢察官提起公訴（100 年度偵字
第3751號），並經本院合議庭裁定改行簡式審判程序，判決如下
：
    主  文
曹圳緯犯妨害公眾往來安全罪，處有期徒刑月，如易科罰金以
新臺幣壹仟元折算壹日。
    犯罪事實及理由
一、犯罪事實：
    引用檢察官起訴書犯罪事實欄之記載（如附件）。
二、證據名稱：
    引用檢察官起訴書證據並所犯法條欄標題一證據清單之記載
    （如附件），另補充「被告曹圳緯於本院準備程序及審理時
    所為自白」。
三、量刑理由：
    審酌被告曹圳緯僅因與楊大虎有糾紛，意欲迫使楊大虎出面
    解決，即無視其他用路人之身體、財產安全，恣意以在快速
    公路隧道內禁止變換車道之路段超越前車、變換車道、突然
    煞車，進而停在內、外側車道間之方式，阻止楊大虎座車向
    前行駛，不但致生其他車輛往來之危險，更已妨害吳憶建之
    合法通行權利，其處事觀念容有偏差，衝動控制更屬不佳，
    有待矯治，惟念被告自始坦承犯行，節省司法資源，態度尚
    稱良好，兼衡其另有竊盜前科（臺灣高等法院被告前案紀錄
    表參照）之素行，僅國中肄業學歷之智識程度，從事服務業
    、已婚、育有二女（均未成年）之生活狀況等一切情狀，量
    處如主文所示之刑，並諭知易科罰金折算之標準。
四、應適用之法條：
  (一)刑事訴訟法第273 條之1 第1 項、第299 條第1 項前段、第
    310 條之2 、第454 條。
  (二)刑法第185 條第1 項、第304 條第1 項、第55條、第41條第
    1 項前段。
  (三)刑法施行法第1 條之1 第1 項、第2 項前段。
五、本判決書係依刑事訴訟法第310 條之2 準用同法第454 條第
    1 、2 項製作，僅記載當事人欄、主文、犯罪事實、證據名
    稱、應適用之法條，犯罪事實及證據部分並得引用檢察官起
    訴書之記載。
本案經檢察官黃佳權到庭執行職務。
中    華    民    國   100    年    11    月    4     日
                  刑事第二庭  法  官  羅貞元
以上正本證明與原本無異。
如不服本判決應於收受送達後10日內向本院提出上訴書狀，並應
敘述具體理由；其未敘述上訴理由者，應於上訴期間屆滿後20日
內向本院補提理由書(均須按他造當事人之人數附繕本)「切勿逕
送上級法院」。
中    華    民    國   100    年    11    月    4     日
                              書記官  陳永祥
附錄論罪法條：
中華民國刑法第185條
（妨害公眾往來安全罪）
損壞或壅塞陸路、水路、橋樑或其他公眾往來之設備或以他法致
生往來之危險者，處 5 年以下有期徒刑，拘役或 5 百元以下罰
金。
因而致人於死者，處無期徒刑或 7 年以上有期徒刑。致重傷者
，處 3 年以上 10 年以下有期徒刑。
第 1 項之未遂犯罰之。
中華民國刑法第304條
（強制罪）
以強暴、脅迫使人行無義務之事或妨害人行使權利者，處 3 年
以下有期徒刑、拘役或 3 百元以下罰金。
前項之未遂犯罰之。
附件：
臺灣基隆地方法院檢察署檢察官起訴書
                                     100年度偵字第3751號
    被      告  曹圳緯  男  33歲（民國○○年○月○○日生）
                        國民身分證統一編號：Ｚ000000000號
                        籍設新北市○○區○○路98號
                        現居新北市○○區○○路118號1樓
上列被告因公共危險案件，已經偵查終結，認應提起公訴，茲將
犯罪事實及證據並所犯法條分敘如下：
        犯  罪  事  實
一、曹圳緯於民國100年7月26日下午4時48分許，駕駛車牌號碼
    0428-YS號自用小客車，由東往西，駛經新北市瑞芳區臺62
    線快速道路0.5公里處之龍潭堵隧道內，該處路段為2車道，
    車道間劃設有雙白實線（依道路交通誌標線號誌設置條例第
    149條規定，係用以分隔同向車道，並禁止變換車道）。曹
    圳緯誤以為行駛在外側車道之車牌號碼9269-TM號自用小客
    車駕駛人係先前與其有糾紛之楊大虎（吳憶建之女婿），
    明知在供公眾車輛高速行駛之快速道路隧道內，無故超越前
    方行駛中之車輛，將前車強逼停止於隧道內之車道上，足以
    使參與道路交通之其他車輛駕駛人猝不及防，車輛發生致命
    之嚴重碰撞，足以對公眾之往來產生危險，竟基於使陸路往
    來發生危險及妨害人行使權利之犯意，於同日下午4時49分
    許，從後方加速超越車牌號碼9269-TM號自用小客車，旋即
    在9269-TM號自用小客車前方踩煞車，將9269-TM號自用小客
    車逼停在隧道內之外側車道上，自己駕駛之0428-YS號自用
    小客車則停阻在2車道之雙白實線上，不讓吳憶建繼續往前
    行駛至其目的地，除妨害吳憶建自由駕車在公眾道路上行駛
    之權利，並足以對陸路之公眾往來產生危險。曹圳緯下車後
    責問吳憶建：「你難道不必下車跟我說清楚？」後發現駕駛
    係吳憶建而非楊大虎，始於同日下午50分許，倖倖然駕車駛
    離現場，全程歷時約2分鐘，均為9269-TM號自用小客車內之
    行車記錄器攝錄存檔。
二、案經吳憶建訴由新北市政府警察局瑞芳分局移送偵辦。
        證 據 並 所 犯 法 條
一、證據清單暨待證事實
  ┌──┬──────────┬─────────────┐
  │編號│  證  據  清  單    │   待    證    事    實   │
  ├──┼──────────┼─────────────┤
  │1   │被告於警詢及本署偵查│全部犯罪事實。            │
  │    │中之自白            │                          │
  ├──┼──────────┼─────────────┤
  │2   │證人即告訴人吳憶建於│全部犯罪事實。            │
  │    │警詢之指述及本署偵查│                          │
  │    │中之證述            │                          │
  ├──┼──────────┼─────────────┤
  │3   │車牌號碼9269-TM號自 │全部犯罪事實。            │
  │    │用小客車行車記錄器之│                          │
  │    │錄影光碟1片及錄影光 │                          │
  │    │碟影像翻拍照片4張   │                          │
  └──┴──────────┴─────────────┘
二、核被告所為，係犯刑法第185條第1項之以他法致生陸路往來
    之危險及同法第304條第1項之妨害人行使權利等罪嫌。被告
    一行為而觸犯上開二罪嫌，為異種想像競合犯，請依刑法第
    55條之規定，從一重論以刑法第185條第1項之妨害公眾往來
    安全罪嫌。
三、依刑事訴訟法第251條第1項提起公訴。
    此  致
臺灣基隆地方法院
中    華    民    國   100    年    8     月    31    日
                              檢察官  林  伯  宇
本件正本證明與原本無異
中    華    民    國   100    年    9     月    13    日
                              書記官  洪  欣  悅
附錄所犯法條：
刑法第185條第1項
損壞或壅塞陸路、水路、橋樑或其他公眾往來之設備或以他法致
生往來之危險者，處 5 年以下有期徒刑，拘役或 5 百元以下罰
金。
刑法第304條第1項
以強暴、脅迫使人行無義務之事或妨害人行使權利者，處 3 年
以下有期徒刑、拘役或 3 百元以下罰金。